臺灣高雄地方法院刑事判決　　　　　　95年度簡上字第1269號
上　訴　人
即　被　告　丙○○
上列上訴人因傷害案件，不服本院高雄簡易庭中華民國95年8 月
28日95年度簡字第5305號簡易判決（聲請簡易判決處刑案號：95
年度偵字第17168 號），提起上訴，本院管轄之第二審合議庭判
決如下：
    主  文
上訴駁回。
    事  實
一、丙○○於民國94年10月17日晚上8 時30分許，在位於高雄市
    三民區○○○路161 號「臺灣咖啡店」內召開「十全十美大
    樓」臨時管理委員會時，因意見不合與乙○○發生口角，竟
    基於傷害人身體之犯意，拿起桌上之杯子丟擲乙○○，並擊
    中乙○○頭部，致乙○○受有頭部外傷併腦震盪、頭皮撕裂
    傷7 公分，深及骨膜等傷害，嗣經乙○○提出告訴後，始知
    悉上情。
二、案經乙○○訴由高雄市政府警察局三民第一分局報告臺灣高
    雄地方法院檢察署檢察官聲請簡易判決處刑。
    理  由
壹、證據能力方面
一、按被告以外之人於審判外之陳述雖不符前4 條之規定，而經
    當事人於審判程序同意作為證據，法院審酌該言詞陳述或書
    面陳述作成時之情況，認為適當者，亦得為證據。當事人、
    代理人或辯護人於法院調查證據時，知有第159 條第1 項不
    得為證據之情形，而未於言詞辯論終結前聲明異議，視為有
    前項之同意，刑事訴訟法第159 條之5 定有明文。
二、查本件被告犯罪事實之證據方法，詳如簡易判決處刑書及本
    院卷內所引之證據，詳如：1 、現場目擊證人劉育昇之警詢
    筆錄。2 、證人即告訴人乙○○警詢筆錄。3 、高雄醫學大
    學附設中和紀念醫院診字第941024033 號診斷證明書。4 、
    告訴人受傷照片10張。5 、臺灣高雄地方法院檢察署檢察官
    95年度偵字第12216 號不起訴處分書。6 、96年1 月15 日
    撤回告訴聲請書、和解書、道歉啟事等，被告未於言詞辯論
    終結前聲明異議，並當庭表示沒有意見及全部同意列入證據
    方法（見本院簡上卷第61頁），是本院審酌前開書面或言詞
    陳述，其作成過程並無不適當之情形，認為以之作為本案之
    證據亦屬適當，依刑事訴訟法第159 條之5 規定，自得作為
    證據，合先敘明。
貳、實體方面
一、訊據上訴人即被告丙○○於本院審理時矢口否認有何傷害犯
    行，辯稱：伊沒有拿杯子砸乙○○，伊不知道是誰用杯子砸
    她而使她受傷云云。惟查：
(一)被告有於上開時、地與告訴人因意見不合，雙方發生爭執，
    被告並拿杯子丟擲告訴人，致告訴人受有頭部外傷併腦震盪
    、頭皮撕裂傷7 公分，深及骨膜等傷害，業據告訴人於警詢
    中證述綦詳，並有高雄醫學大學附設中和紀念醫院診字第94
    1024033 號診斷證明書1 紙在卷可稽（見警卷第9 頁），復
    核與目擊證人劉育昇於警詢及偵訊中證稱：伊於94年10月17
    日在「臺灣咖啡店」內有看到被告拿杯子打告訴人等語相符
    （見警卷第4 頁），衡情證人與被告與告訴人等間宿無怨隙
    ，當無甘冒偽證罪責，杜撰事實偏頗任何一方之理，再參以
    被告亦自承於當日曾與告訴人發生口角爭執等情，及其提出
    之道歉啟事內，亦有書明：「‧‧‧在臨時委員會時，因意
    見不合，造成毆打事件‧‧‧」等情以觀（見本院簡上卷第
    55頁），足認證人與告訴人之證述、指訴，應屬可採，是被
    告辯稱：其未持杯子丟擲告訴人云云，顯係事後卸責之詞，
    不足採信。
(二)再被告對於有無傷害告訴人之事，於偵訊時供稱：事發當天
    因為大樓電梯保養維修費的問題召開臨時會，伊沒有毆打乙
    ○○，是她叫4 個人來打伊，因為伊對乙○○的先生提出告
    訴，所以她才會藉此機會告伊，希望伊能撤回告訴云云（見
    偵卷第10頁）；本院95年12月7 日、同年12月14日準備程序
    時亦供稱：伊否認有拿杯子丟乙○○云云，惟於本院96年1
    月15日準備程序時供稱：伊承認檢察官起訴之犯罪事實等語
    （見本院簡上卷第50頁），嗣於本院96年1 月25日審理時又
    改口供稱：伊否認犯罪，伊知道乙○○有受傷，但不知道是
    誰用杯子丟她使她受傷云云（見本院簡上卷第61、62頁），
    觀之被告上開歷次供詞，其所供前後不一，是否可信，已堪
    置疑。然本院審酌卷內全部事證，認為告訴人上開指訴要屬
    非虛，被告否認並未傷害告訴人云云，顯係臨訟卸責之詞，
    委無足採。職是，本件事證明確，被告犯行洵堪認定，應依
    法論罪科刑。
二、查被告行為後，如附表所示之相關法律均業經變更，並俱於
    95年7 月1 日施行，玆經比較結果，裁判時法並未較為有利
    ，從而依刑法第2 條第1 項規定，自應適用各該行為時法，
    亦即修正前法，合先敘明（至同日施行之刑法施行法第1 條
    之1 ，僅係規範如何將刑法分則罰金刑之單位由「銀元」轉
    換為「新臺幣」，未就各該分則之實際內涵加以變更，自不
    生新舊法比較之問題，而應直接適用裁判時法）。是故核被
    告所為，係犯刑法第277 條第1 項之傷害罪。
三、原審依刑事訴訟法第449 條第1 項前段、第454 條第2 項，
    刑法第2 條第1 項、第277 條第1 項、修正前刑法第41條第
    1 項前段，罰金罰鍰提高標準條例第1 條前段（應為「刑法
    施行法第1 條之1 」之誤），修正前罰金罰鍰提高標準條例
    第2 條等規定，認被告罪證明確，並審酌被告不思以理性溝
    通，漠視告訴人之人格尊嚴，僅因細故即以茶杯丟擲告訴人
    之頭部，致告訴人受傷非輕，事後否認犯行，迄未與告訴人
    達成和解，賠償損失，犯罪後態度不佳等一切情狀，量處有
    期徒刑2 月，並諭知如易科罰金之折算標準，其認事用法均
    核無違誤，所處之刑亦屬妥適。而被告上訴，猶執前詞否認
    犯罪，指摘原判決不當，為無理由，應予駁回。又被告雖以
    其於本院審理中已與告訴人達成和解，請求為緩刑之宣告云
    云。惟查，被告所陳已與告訴人達成和解等情，固有和解書
    1 份附卷可憑（見本院簡上卷第54頁），且前未曾受有期徒
    刑以上刑之宣告，此有台灣高等法院被告前案紀錄表在卷可
    稽，然本院審酌被告於本院審理中，仍飾詞否認前揭傷害犯
    行而未能坦然認錯，尚難認其業已誠心反省悔悟、知所警惕
    ，而無再犯之虞，本院綜核各情，認尚非以暫不執行其刑為
    適當，爰不予宣告緩刑，附此敘明。
據上論斷，依刑事訴訟法第455 條之1 第1 項、第3 項、第368
條，判決如主文。
本案經檢察官甲○○到庭執行職務。
中　　華　　民　　國　　96　　年　　2 　　月　　8 　　日
                  刑事第三庭  審判長法　官  田平安
                                    法  官  施添寶
                                    法  官  錢衍蓁
以上正本證明與原本無異。
不得上訴。
中　　華　　民　　國　　96　　年　　2 　　月　　9 　　日
　　　　　　　　　　　　　　　　　　書記官  周美
┌───────────────────────────────────────────────┐
│附表：                                                                                        │
├──────┬─────────────┬─────────────┬───────┬────┤
│相關變更條文│行為時法（下稱舊法）之內容│裁判時法（下稱新法）之內容│比  較  理  由│備    註│
├──────┼─────────────┼─────────────┼───────┼────┤
│刑法第33條第│罰金：（銀元）1 元以上。  │罰金：新臺幣1,000 元以上，│罰金刑之下限，│舊法有利│
│5 款：罰金刑│                          │以百元計算。              │由銀元10元（亦│        │
│下限變更    │                          │                          │經提高）即新臺│        │
│            │                          │                          │幣30元，提高為│        │
│            │                          │                          │新臺幣1,000元 │        │
├──────┼─────────────┼─────────────┼───────┼────┤
│【易科罰金折│犯最重本刑為5 年以下有期徒│犯最重本刑為5 年以下有期徒│易科罰金折算標│舊法有利│
│算標準變更】│刑以下之刑之罪，而受6 個月│刑以下之刑之罪，而受6 個月│準由銀元300 元│        │
│修正前刑法第│以下有期徒刑或拘役之宣告…│以下有期徒刑或拘役之宣告者│即新臺幣900 元│        │
│41條第1 項前│得以（銀元，下同）1 元以上│，得以新臺幣1,000 元、2,00│，提高為以新臺│        │
│段、廢止前罰│3 元以下折算1 日，易科罰金│0 元或3,000 元折算1 日，易│幣1,000 元、2,│        │
│金罰鍰提高標│。依刑法第41條易科罰金…就│科罰金。                  │000 元或3,000 │        │
│準條例第2 條│其原定數額提高為100 倍折算│                          │元折算1日。   │        │
│→現行刑法第│1 日；法律所定罰金數額未依│                          │              │        │
│41條第1 項前│本條例提高倍數，或其處罰法│                          │              │        │
│段          │條無罰金刑之規定者，亦同。│                          │              │        │
╠═══╤══╪═════════════╧═════════════╧═══════╪════╡
║整體比│舊法│刑度：3 年以下有期徒刑、拘役或銀元1 千元以下即新臺幣3萬元以下、銀元10 │舊法最低│
║較結果│    │元即新臺幣30元以上罰金。經處以有期徒刑，其易科罰金之標準為銀元300 元即│刑度及易│
║      │    │新臺幣900 元折算1 日。                                                │科罰金之│
║      ├──┼───────────────────────────────────┤標準均較│
║      │新法│刑度：3 年以下有期徒刑、拘役或新臺幣3 萬元以下、新臺幣1,000 元以上罰金│低，較為│
║      │    │，經處以有期徒刑，其易科罰金之標準，縱按最低額，亦須以新臺幣1,000 元折│有利。  │
║      │    │算1 日。                                                              │        │
╚═══╧══╧═══════════════════════════════════╧════╛
附錄本案論罪科刑法條全文︰
《刑法第277 條第1 項─普通傷害罪》
傷害人之身體或健康者，處3 年以下有期徒刑、拘役或1,000 元
以下罰金。
《刑法施行法第1 條之1 》
中華民國94年1 月7 日法修正施行後，刑法分則編所定罰金之貨
幣單位為新臺幣。
94年1 月7 日刑法修正時，刑法分則編未修正之條文定有罰金者
，自94年1 月7 日刑法修正施行後，就其所定數額提高為30倍。
但72年6 月26日至94年1 月7 日新增或修正之條文，就其所定數
額提高為3 倍。
